# 长期股权投资减值准备的处理~

提问人：zico9999 时间：2011-03-17 21:19:41
某公司参股设立A公司，成本为 50 万元，持股30%， 2010 年计提长期股权投资减值准备 50 万元，长期股权投资账面价值归 0 。 2011年被投资单位A公司宣告破产清算，收回 60 万元！请问如何处理？》

回答人：chenyiwei
请重点关注 2010 年末全额计提减值准备的合理性。以及期后收回 60 万元是否由于在 2010 年内尚不存在而在 2011 年内新出现的事项或情况所导致。 如果认为 2010 年末计提减值准备就 2010 年末的实际存在状况而言不合理，则应考虑作为会计差错予以更正。 如果认为 2010 年末计提减值准备是合理的，后续收回 60 万元是由于 2011 年内新出现，原先在 2010 年末无法合理预见到的事项所导致，则收回款项超过帐面价值的部分计入 2011 年的投资收益处理。

回答人：chenyiwei
建议向你的审计师了解为何借记其他应收款的原因。很重要的一点是：“后见之明” 不能作为调整以前年度账务和认定会计差错的依据。